【裁判字號】    99,裁,3286
【裁判日期】    991209
【裁判案由】    離職
【裁判全文】
最  高  行  政  法  院  裁  定
                                      99年度裁字第3286號
再 審原 告  趙鎮安
再 審被 告  臺灣汽車客運股份有限公司
代  表  人  鐘清達
訴訟代理人  林鳳秋  律師
上列當事人間離職事件，再審原告對於中華民國94年9月8日本院
94年度判字第1362號判決，依行政訴訟法第273條第1項第1款提
起再審之訴部分，本院裁定如下：
    主  文
再審之訴駁回。
再審訴訟費用由再審原告負擔。
    理  由
一、按再審之訴應於30日之不變期間內提起。前項期間自判決確
    定時起算，判決於送達前確定者，自送達時起算；其再審之
    理由發生或知悉在後者，均自知悉時起算，行政訴訟法第27
    6條第1項及第2項定有明文。倘再審原告主張再審之理由發
    生或其知悉在後者，應就此利己事實負舉證責任，此觀同法
    第277條第1項第4款之規定自明。
二、緣再審原告原為再審被告機料處高級業務員主任課員，係經
    銓審合格之有資位人員，嗣因再審被告於民國90年7月1日完
    成民營化並結束運輸業務，乃依公營事業移轉民營條例第8
    條第2項暨公務人員任用法第29條第1項第1款規定，以90年6
    月26日第90202581號離職通知書，通知再審原告應於90年6
    月30日辦理離職手續，同年7月1日離職（資遣）生效。再審
    原告不服，循序提起行政訴訟，經臺北高等行政法院以91年
    度訴字第5386號判決駁回，再審原告仍不服，提起上訴，復
    經本院以94年度判字第1362號維持而告確定（下稱原確定判
    決），再審原告復於99年9月1日以原確定判決有行政訴訟法
    第273條第1項第1款、第13款及第14款之事由，提起本件再
    審之訴。
三、再審意旨略謂：原確定判決未斟酌再審被告未依考試院公務
    人員保障暨培訓委員會90年7月17日之審議決定，指示由服
    務機構另為適法之處理，率認90年7月1日為再審原告離職資
    遣生效日，擅自違法剝奪再審原告得自請退休之權利，與公
    營事業移轉民營條例第8條第2項不相當，亦與憲法服公職權
    利及公務人員保障法有關俸級級敘應受法律保障之明文不符
    ，有判決不適用法規之違誤，自有行政訴訟法第273條第1項
    第1款適用法規顯有錯誤之再審事由，再審原告於99年8月1
    日始發現原確定判決有再審事由等語。
四、經查，本件原確定判決係於民國94年9月16日送達再審原告
    所委任之訴訟代理人楊俊雄律師（住居於臺北市），有卷附
    送達證書足據，再審之不變期間自判決送達之翌日起，無庸
    扣除在途期間，算至94年10月16日（星期日）止，惟該日為
    假日，以其休息日之次日即同年月17日（星期一）代之，即
    告屆滿。再審原告遲至99年9月1日始提起再審之訴，雖主張
    其知悉再審理由在後，然就此利己事實並未舉證證明，依首
    揭規定及說明，其再審之訴自非合法。另再審原告依行政訴
    訟法第273條第1項第13款及第14款，提起再審之訴部分，本
    院無管轄權，另裁定移送臺北高等行政法院審理。
五、依行政訴訟法第278條第1項、第104條、民事訴訟法第95條
    、第78條，裁定如主文。
中    華    民    國    99    年    12    月    9     日
                    最高行政法院第六庭
                        審判長法官  藍  獻  林
                              法官  林  金  本
                              法官  廖  宏  明
                              法官  姜  素  娥
                              法官  林  文  舟

以  上  正  本  證  明  與  原  本  無  異
中    華    民    國    99    年    12    月    13    日
                              書記官  邱  彰  德

司法院資訊處製作；財團法人民間司法改革基金會備份。
